臺灣彰化地方法院刑事判決　　　　　　　96年度訴字第2203號
公　訴　人　臺灣彰化地方法院檢察署檢察官
被　　　告　甲○○
　　　　　　　　　　（另案於臺灣彰化監獄執行中）
上列被告因違反毒品危害防制條例案件，經檢察官提起公訴（96
年度毒偵字第4821號），被告於本院準備程序中自白犯罪，本院
合議裁定由受命法官獨任進行簡式審判程序，茲審理判決如下：
    主  文
甲○○施用第一級毒品，累犯，處有期徒刑捌月。
    事  實
一、甲○○前曾於民國（下同）83年間，因違反肅清煙毒條例及
    麻醉藥品管理條例等案件，經臺灣高等法院臺中分院以83年
    度上訴字第2960號，判處應執行有期徒刑3 年3 月確定，入
    監執行後，於85年3 月12日因縮短刑期假釋付保護管束出監
    ，惟於假釋期間之86年間，因違反肅清煙毒條例案件，經本
    院以86年度訴字第1217號，判處有期徒刑3 年4 月確定，入
    監執行，且前案因此遭撤銷假釋，入監接續執行殘刑1 年11
    月11日；嗣於90年2 月2 日再因縮短刑期假釋出監，惟其於
    假釋期間，復因施用毒品案件，除執行後述之強制戒治外，
    亦遭撤銷假釋，再度入監執行殘刑2 年3 月，甫於95年4 月
    25日縮短刑期執行完畢。其另於92年間，因施用毒品案件，
    經本院以92年度毒聲字第209 號裁定送觀察、勒戒後，認有
    繼續施用毒品之傾向，再經本院以92年度毒聲字第386 號裁
    定，令入戒治處所施以強制戒治，於93年2 月20日執行完畢
    釋放。又其於96年間，因施用第一級毒品案件，經本院於96
    年5 月28日以96年度訴字第613 號判決判處有期徒刑7 月，
    嗣經提起上訴，由臺灣高等法院台中分院於96年9 月7 日以
    96年度上訴字第1890號判決減為有期徒刑3 月又15日，如易
    科罰金，以新台幣1000元折算1 日確定（現正執行中）。詎
    其仍不知悔改，復基於施用第一級毒品海洛因之犯意，於96
    年5 月22日下午4 時許，在其位於彰化縣永靖鄉敦厚村9 鄰
    圳腳巷92號住處房間內，以將海洛因摻水置入其所有針筒內
    注射方式，施用第一級毒品海洛因1 次。嗣於96年5 月23日
    中午12時30分，在彰化縣永靖鄉○○村○○路160 巷竊取電
    纜線時，為警當場查獲，經其同意採集其尿液送驗，結果呈
    嗎啡陽性反應，而查知上情。
二、案經彰化縣警察局員林分局報請臺灣彰化地方法院檢察署檢
    察官偵查起訴。
    理  由
一、被告甲○○於本院準備程序中，就上揭犯罪事實均為有罪之
    陳述，且所犯係死刑、無期徒刑、最輕本刑為3 年以上有期
    徒刑以外之罪，經本院合議庭依刑事訴訟法第273 條之1 第
    1 項之規定，裁定由受命法官1 人獨任進行簡式審判程序。
二、上揭事實，業據被告甲○○於警詢、本院行準備程序及審理
    時均坦承不諱，且其於96年5 月23日為警所採取之尿液，經
    送鑑驗結果，確呈嗎啡陽性反應，此有彰化縣警察局員林分
    局委託檢驗尿液與真實姓名對照單及銓昕科技股份有限公司
    96年6 月7 日報告編號00000000號濫用藥物尿液檢驗報告各
    1 紙附卷可稽，則被告就其施用第一級毒品海洛因之自白核
    與事實相符，堪以採信。另查，被告於92年間，因施用毒品
    案件，經本院以92年度毒聲字第209 號裁定送觀察、勒戒後
    ，認有繼續施用毒品之傾向，再經本院以92年度毒聲字第38
    6 號裁定，令入戒治處所施以強制戒治，於93年2 月20日執
    行完畢釋放之情，有臺灣高等法院被告前案紀錄表及臺灣彰
    化地方法院檢察署刑案資料查註紀錄表各1 份在卷足憑，被
    告顯係於受強制戒治執行完畢釋放後，5 年內再犯毒品危害
    防制條例第10條第1 項之罪，依同條例第23條第2 項規定，
    應依法論科。綜上所述，本件犯罪事證明確，被告前開犯行
    洵堪認定。
三、按海洛因係毒品危害防制條例第2 條第2 項第1 款所定之第
    一級毒品，不得非法施用。是核被告甲○○所為，係犯毒品
    危害防制條例第10條第1 項之施用第一級毒品罪。查被告為
    供施用第一級毒品而持有該級毒品之低度行為，應為施用之
    高度行為所吸收，不另論罪。又查被告曾於83年間，因違反
    肅清煙毒條例及麻醉藥品管理條例等案件，經臺灣高等法院
    臺中分院以83年度上訴字第2960號，判處應執行有期徒刑3
    年3 月確定，入監執行後，於85年3 月12日因縮短刑期假釋
    付保護管束出監，惟於假釋期間之86年間，因違反肅清煙毒
    條例案件，經本院以86年度訴字第1217號，判處有期徒刑3
    年4 月確定，入監執行，且前案因此遭撤銷假釋，入監接續
    執行殘刑1 年11月11日；嗣於90年2 月2 日再因縮短刑期假
    釋出監，惟其於假釋期間，復因施用毒品案件，除執行後述
    之強制戒治外，亦遭撤銷假釋，再度入監執行殘刑2 年3 月
    ，甫於95年4 月25日縮短刑期執行完畢，有臺灣彰化地方法
    院檢察署刑案資料查註紀錄表、臺灣高等法院被告前案紀錄
    表及臺灣高等法院在監在押全國紀錄表各1 份附卷可稽，被
    告前受有期徒刑執行完畢，於5 年以內故意再犯本件有期徒
    刑以上之罪，為累犯，應依刑法第47條第1 項之規定加重其
    刑。爰審酌被告曾因施用毒品經執行觀察、勒戒及強制戒治
    後，仍未能戒斷其施用毒品之惡習，再犯本件施用毒品犯行
    ，足見其雖經觀察、勒戒及強制戒治之治療程序，猶未能戒
    絕毒品而再次施用，惡行非輕，顯未能善體國家設置觀察、
    勒戒機構，協助毒品施用者戒除毒癮之良法美意，惟念及施
    用毒品本質上係戕害自身健康之行為，尚未嚴重破壞社會秩
    序或侵害他人權益，及其施用第一級毒品海洛因之動機、目
    的、所生危害及犯罪後坦承犯行態度尚屬良好等一切情狀，
    量處如主文所示之刑，以示懲儆。
據上論斷，應依刑事訴訟法第273 條之1 第1 項、第299 條第1
項前段，毒品危害防制條例第10條第1 項，刑法第11條前段、第
47 條 第1 項，判決如主文。
本案經檢察官張聖傳到庭執行職務。
中　　華　　民　　國　　96　　年　　12　　月　　31　　日
                  刑事第二庭          法  官  黃齡玉
以上正本證明與原本無異。
如不服本判決，應於判決送達後10日內，向本院提出上訴書狀，
上訴書狀應「敘述具體上訴理由」，並按他造當事人之人數附繕
本。「切勿逕送上級法院」。
中　　華　　民　　國　　96　　年　　12　　月　　31　　日
                                      書記官  施嘉玫
毒品危害防制條例第10條
施用第一級毒品者，處 6 月以上 5 年以下有期徒刑。
